臺灣新竹地方法院刑事裁定
110年度撤緩字第133號
聲  請  人  臺灣新竹地方檢察署檢察官
受  刑  人  蔡詩媛


上列聲請人因受刑人因犯竊盜案件（臺灣臺中地方法院109年度
易字第2185號），聲請撤銷緩刑之宣告（110年度執聲字第1009
號），本院裁定如下：
    主  文
臺灣臺中地方法院一○九年度易字第二一八五號刑事判決對蔡詩
媛所為緩刑貳年之宣告撤銷。
    理  由
一、聲請意旨略以：受刑人蔡詩媛因犯竊盜案件，經臺灣臺中地
    方法院（下稱臺中地院）於民國110年2月5日以109年度易字
    第2185號（偵查案號：臺灣臺中地方檢察署109年度速偵字
    第4542號）判決判處有期徒刑6月，同時宣告緩刑2年，於11
    0年3月15日確定。惟其於（一）緩刑期前即110年1月7日更
    犯竊盜罪3次，經臺中地院於110年8月17日以110年度中簡字
    第1343號判決判處應執行拘役70日（拘役30日×3次），於11
    0年9月24日（聲請書誤載為110年3月15日，應予更正）確定
    。又於（二）緩刑期前即110年1月8日更犯竊盜罪，經臺中
    地院於110年5月24日以110年度中簡字第1142號判決判處罰
    金新臺幣1萬元，於110年7月5日確定。核受刑人上開所為竊
    盜罪，均與緩刑宣告之竊盜罪名相同，雖係於緩刑期前所犯
    ，然均於前案起訴後所犯，且前案緩刑宣告未及考量本件受
    刑人尚有前開多達4次竊盜犯行，顯見受刑人竊盜罪之再犯
    率甚高，足認原宣告之緩刑難收預期之效果，而有執行刑罰
    之必要，爰依刑法第75條之1第1項第1款及刑事訴訟法第476
    條規定聲請撤銷等語。
二、按刑法第75條之1第1項第1款規定：「受緩刑之宣告而有下
    列情形之一，足認原宣告之緩刑難收其預期效果，而有執行
    刑罰之必要者，得撤銷其宣告：一、緩刑前因故意犯他罪，
    而在緩刑期內受六月以下有期徒刑、拘役或罰金之宣告確定
    者。」考其立法意旨略以：關於緩刑之撤銷，現行法第75條
    第1項固已設有2款應撤銷之原因；至得撤銷緩刑之原因，則
    僅於保安處分章內第93條第3項與撤銷假釋合併加以規定，
    體例上不相連貫，實用上亦欠彈性，爰參酌德國及奧地利現
    行立法例增訂得撤銷緩刑之原因，其中現行關於緩刑前或緩
    刑期間故意犯他罪，而在緩刑期內受得易科罰金之有期徒刑
    之宣告者，列為應撤銷緩刑之事由，因認過於嚴苛，而排除
    第75條應撤銷緩刑之事由，移列至得撤銷緩刑事由，俾使法
    官依被告再犯情節，而裁量是否撤銷先前緩刑之宣告。其次
    ，如有前開事由，但判決宣告拘役、罰金時，可見行為人仍
    未見悔悟，有列為得撤銷緩刑之事由，以資彈性適用，爰於
    第1項第1款、第2款增訂之。且本條採用裁量撤銷主義，賦
    予法院撤銷與否之權限，特於第1項規定實質要件為「足認
    原宣告之緩刑難收其預期效果，而有執行刑罰之必要」，供
    作審認之標準。亦即於「得」撤銷緩刑之情形，法官應依職
    權本於合目的性之裁量，妥適審酌被告所犯前後數罪間，關
    於法益侵害之性質、再犯之原因、違反法規範之情節是否重
    大、被告主觀犯意所顯現之惡性及其反社會性等情，是否已
    使前案原為促使惡性輕微之被告或偶發犯、初犯改過自新而
    宣告之緩刑，已難收其預期之效果，而確有執行刑罰之必要
    ，此與刑法第75條第1項所定2款要件有一具備，即毋庸再行
    審酌其他情狀，應逕予撤銷緩刑之情形不同，先予敘明。
三、經查：
（一）受刑人蔡詩媛前因犯竊盜案件，經臺中地院於110年2月5
      日以109年度易字第2185號判決判處有期徒刑6月，如易科
      罰金，以新臺幣1,000元折算1日，同時宣告緩刑2年，緩
      刑期間內付保護管束，並應接受法治教育課程1場次，於1
      10年3月15日確定（下稱前案，緩刑期間自裁判確定之日
      即110年3月15日起至112年3月14日止）。而受刑人①於緩
      刑期前即110年1月7日更犯竊盜案件，經臺中地院於110年
      8月17日以110年度中簡字第1343號判決判處拘役30日（3
      罪），應執行拘役70日，於110年9月24日確定；②於緩刑
      期前即110年1月8日更犯竊盜案件，經本院於110年5月24
      日以110年度中簡字第1142號判決判處罰金新臺幣1萬元，
      於110年7月5日確定等情，有上開案件之刑事判決書及臺
      灣高等法院被告前案紀錄表各1份附卷可稽，是本件受刑
      人確於緩刑期前因故意犯他罪，而在緩刑期內受拘役及罰
      金之宣告確定。
（二）而本件受刑人於109年8月7日犯前案之竊盜案件，業於109
      年8月13日經檢察官分案偵查，並於同日偵查終結提起公
      訴，受刑人於前案偵辦後，仍於110年1月7日、同年月8日
      再犯罪質相同之上開①②竊盜案件，顯見受刑人未因前案之
      偵辦而知所警惕，其故意再犯上開①②案件犯行，對社會治
      安造成潛在危害，可見其守法意識淡薄，所犯應非偶發，
      其主觀犯意所彰顯之惡性及反社會性明顯，亦可徵其漠視
      法令，足認原宣告之緩刑難收其預期效果，而有執行刑罰
      之必要。從而，聲請人聲請撤銷臺中地院109年度易字第2
      185號刑事判決關於緩刑之宣告，核與刑法第75條之1第1
      項第1款之規定相符，應予准許。
四、依刑事訴訟法第476條，裁定如主文。
中　　華　　民　　國　　110 　年　　11　　月　　30　　日
                  刑事第七庭  法  官  馮俊郎    
以上正本證明與原本無異。　　　　　　　　　
如不服本裁定，應於裁定送達後5日內向本院提出抗告狀。
中　　華　　民　　國　　110 　年　　11　　月　　30　　日
                              書記官  林欣緣